臺灣苗栗地方法院刑事判決
110年度易字第314號
                                      110年度易字第331號
公  訴  人  臺灣苗栗地方檢察署檢察官
被      告  郭信宏





            郭添生



上列被告因加重竊盜案件，經檢察官提起公訴（110年度偵字第4
447號、110年度偵字第5015號），及追加起訴（案號：110年度
偵字第5664號），被告2人於準備程序均向本院自白犯罪，經本
院改依簡式審判程序判決如下：
    主  文
一、郭信宏犯如附表編號一、二、三「宣告刑及沒收」欄所示  
    之罪，各處如附表編號一、二、三「宣告刑及沒收」欄所示
    之主刑及沒收。應執行有期徒刑貳年。
　　扣案之小型破壞剪壹支及自製鐵條陸支均沒收；未扣案之犯
    罪所得合計新臺幣壹萬捌仟零肆拾捌元均沒收，於全部或一
    部不能沒收或不宜執行沒收時，追徵其價額。
二、郭添生犯如附表編號二「宣告刑及沒收」欄所示之罪，處  
        如附表編號二「宣告刑及沒收」欄所示之主刑及沒收與
    追      徵。
    犯罪事實
一、郭信宏前因公共危險案件，經臺灣新竹地方法院於民國108
    年4月11日以108年度竹交簡字第217號判決，判處有期徒刑3
    月，於108年5月10日確定，並於108年6月26日易科罰金執行
    完畢（構成累犯）。
二、郭信宏與其父郭添生有下列之竊盜犯行：
　㈠郭信宏因缺錢花用，意圖為自己不法之所有，並基於竊盜之
    犯意，於附表編號一、三所示之時間、地點，攜帶在客觀上
    足供兇器使用之小型破壞剪（起訴書誤為油壓剪）1支及自
    製鐵條，竊取台灣電力股份有限公司（下稱台電公司）所有
    之電纜線得手。
  ㈡郭信宏與郭添生共同意圖為自己不法之所有，並基於竊盜之
    犯意聯絡，於附表編號二所示之時間、地點，攜帶上開小型
    破壞剪1支及自製鐵條，竊取台電公司所有之電纜線得手。
　㈢嗣苗栗縣警察局竹南分局偵查隊員警，持檢察官核發之拘票
    ，於110年7月16日13時37分許，至新竹市○○區○○路0段000號
    郭信宏住處，拘提郭信宏，並實施附帶搜索，當場扣得郭信
    宏所有供竊盜用之小型破壞剪1支（同時扣得較大之破壞剪1
    支）、自製鐵條6支。郭信宏除向警方坦承其有附表編號一
    、二之竊盜犯行外，並在警方尚未發覺前，主動向警方供出
    其有附表編號三之竊盜犯行而自首。　
三、案經苗栗縣警察局竹南分局報告臺灣苗栗地方檢察署檢察官
    偵查起訴及追加起訴。
    理  由
一、證據能力部分：
    簡式審判程序之證據調查，依刑事訴訟法第273 條之2 規定
    ，不受同法第159 條第1 項、第161 條之2 、第161 條之3
    、第163 條之1 及第164 條至第170 條所規定證據能力認定
    及調查方式之限制，故卷內所列各項證據，均有證據能力，
    合先敘明。
二、認定犯罪事實所憑之證據及理由：
    上揭犯罪事實，業據被告郭信宏、郭添生2人分別於警詢、
    偵查、本院準備程序及審理中坦承不諱，核與台電公司員工
    許金山、彭清仁、温文聰於警詢中證述之情節相符，並有照
    片、監視器錄影畫面截圖在卷足憑，及扣案之小型破壞剪1
    支、自製鐵條6支在卷足資佐證，足認被告郭信宏、郭添生2
    人上開任意性自白與事實相符。從而，本案事證明確，被告
    郭信宏、郭添生2人上開加重竊盜之犯行，均堪認定，應依
    法論科。
三、論罪科刑：
  ㈠核被告郭信宏於附表編號一、二、三所為，均係犯刑法第321
     條第1 項第3 款之攜帶兇器竊盜罪。被告郭添生於附表編
    號二所為，係犯刑法第321 條第1 項第3 款之攜帶兇器竊盜
    罪。
　㈡被告郭信宏、郭添生2人，於附表編號二之竊盜犯行，有犯意
    聯絡及行為分擔，應論以共同正犯。
　㈢被告郭信宏就附表編號三之竊盜犯行，在警方尚未發覺前，
    主動向警方坦承係其所為，符合自首要件，依刑法第62條前
    段之規定，減輕其刑。　
　㈣累犯：　
　①查被告郭信宏前因公共危險案件，經臺灣新竹地方法院於108
    年4月11日以108年度竹交簡字第217號判決，判處有期徒刑3
    月，於108年5月10日確定，並於108年6月26日易科罰金執行
    完畢，有臺灣高等法院被告前案紀錄表在卷足稽，被告郭信
    宏於受有期徒刑執行完畢，5 年內故意再犯本案有期徒刑以
    上之罪，為累犯，前後兩案雖罪質不同，然被告郭信宏未能
    記取前案之教訓，漠視法紀，再犯本案，足見其對刑罰之反
    應力薄弱，仍有加重其刑之必要，參照司法院釋字第775 號
    解釋意旨，本院認被告郭信宏本案所犯之罪，應依刑法第47
    條第1 項規定，加重其刑。
　②另查被告郭添生曾因施用第二級毒品、竊盜等案件，經本院
    分別判處有期徒刑6月（施用毒品）、7月（施用第二級毒品
    ）、6月（竊盜）、8月（竊盜）確定，再經本院以104年度
    聲字第1414號裁定，定應執行有期徒刑2年確定，入監服刑
    後，於107年7月26日假釋出監，嗣假釋被撤銷後，於108年3
    月19日入監執行殘刑6月2日，於108年9月19日執行完畢，有
    臺灣高等法院被告前案紀錄表在卷足稽，被告郭添生於受有
    期徒刑執行完畢，5 年內故意再犯本案有期徒刑以上之罪，
    為累犯，因前後兩案竊盜部分罪質相同，被告郭添生未能記
    取前案科刑之教訓，再犯本案，足見其對刑罰之反應力薄弱
    ，仍有加重其刑之必要，參照司法院釋字第775 號解釋意旨
    ，本院認被告郭添生本案所犯之罪，應依刑法第47條第1 項
    規定，加重其刑。
　㈤被告郭信宏就附表編號三之竊盜犯行，有加重及減輕事由，
    應先加後減。
　㈥被告郭信宏所犯上開3 罪，犯意各別，行為互殊，應分論併
    罰。
　㈦爰審酌①被告郭信宏因缺錢花用，一再竊取台電公司之電纜線
    ，不僅造成當地居民斷電後生活不便，且使台電公司損失不
    小，危害當地社會治安，行為實有不該，迄今尚未與台電公
    司成立民事和解，亦未賠償台電公司損失，理應重罰，惟念
    其犯後能坦白承認，節省有限之司法資源，及據其向本院自
    承教育程度為國中肄業，曾從事搬家公司工作，與妻生有1
    女1子等一切情狀，分別量處如附表編號一、二、三宣告刑
    及沒收欄所示之主刑，並定其應執行之刑，以資懲儆。②另
    審酌被告郭添生有多次竊盜前科記錄（累犯部分不重複評價
    ），有臺灣高等法院被告前案紀錄表在卷足稽，足見其人素
    行不佳，出監後不知悔改，再犯本次電纜線竊盜案件，不僅
    造成當地居民斷電後生活不便，且使台電公司損失不小，危
    害當地社會治安，行為實有不該，迄今尚未與台電公司成立
    民事和解，亦未賠償台電公司損失，理應重罰，惟念其犯後
    能坦白承認，節省有限之司法資源，及據其向本院自承教育
    程度為國中畢業，目前受雇挖涵管工作，日薪約新臺幣2,50
    0元，與同居人同住等一切情狀，量處如附表編號二宣告刑
    及沒收欄所示之主刑，以資懲儆。
四、沒收部分：
　㈠犯罪工具　
　　按所謂「責任共同原則」，係指行為人對於犯罪共同加工所
    發生之結果，相互歸責，因責任共同，須成立相同之罪名，
    至於犯罪成立後應如何沒收，仍須以各行為人對工具有無所
    有權或共同處分權為基礎，並非因共同正犯責任共同，即應
    對各共同正犯重複諭知（連帶）沒收。亦即「共同責任原則
    」僅在處理共同犯罪參與關係中責任之認定，與犯罪工具物
    之沒收重在犯罪預防並遏止犯罪係屬兩事，不得混為一談。
    此觀目前實務認為，共同正犯之犯罪所得如採連帶沒收，即
    與罪刑法定主義、罪責原則均相齟齬，必須依各共同正犯間
    實際犯罪利得分別沒收，始為適法等情益明。又供犯罪或預
    備犯罪所用之物如已扣案，即無重複沒收之疑慮，尚無對各
    共同正犯諭知連帶沒收之必要；而犯罪工具物如未扣案，因
    法律又有追徵之規定（刑法第38條第4 項），則對未提供犯
    罪工具物之共同正犯追徵沒收，是否科以超過其罪責之不利
    責任，亦非無疑。且為避免執行時發生重複沒收之違誤，祗
    須檢察官本於不重複沒收之原則妥為執行即可，亦無於判決
    內諭知連帶沒收之必要。而重複對各共同正犯宣告犯罪所用
    之物連帶沒收，除非事後追徵，否則對非所有權人或無共同
    處分權之共同正犯宣告沒收，並未使其承擔財產損失，亦無
    從發揮任何預防並遏止犯罪之功能。尤以對未經審理之共同
    正犯諭知連帶沒收，剝奪該共同正犯受審之權利，更屬違法
    。從而，除有其他特別規定者外，犯罪工具物必須屬於被告
    所有，或被告有事實上之處分權時，始得在該被告罪刑項下
    諭知沒收；至於非所有權人，又無共同處分權之共同正犯，
    自無庸在其罪刑項下諭知沒收（最高法院107 年度台上字第
    1109號判決要旨參照）。經查，扣案之行竊工具小型破壞剪
    1 支及自製鐵條6支，係被告郭信宏所有，供其3 次行竊時
    所攜帶之工具，已據被告郭信宏向本院供述甚明（見本院11
    0年度易字第314號卷第94頁），應依刑法第38條第2 項之規
    定，予以宣告沒收。至另一支較大之破壞剪，無證據證明有
    供本案犯罪之用，本院不為沒收之諭知。至被告郭添生對扣
    案之小型破壞剪及自製鐵條6支，因無所有權，亦無事實上
    之處分權，揆諸前揭說明，毋庸對其宣告沒收。
  ㈡犯罪所得
  ⑴按犯罪所得，屬於犯罪行為人者，沒收之。前2 項之沒收，
    於全部或一部不能沒收或不宜執行沒收時，追徵其價額。刑
    法第38條之1 第1 項前段、第3 項分別定有明文。次按共同
    正犯犯罪所得之沒收或追徵，應就各人所分得之數為之，倘
    若共同正犯內部間，對於不法利得分配明確時，應依各人實
    際分配所得宣告沒收；如各成員對於不法利得享有共同處分
    權限，且難以區別各人分得之數，則應負共同沒收之責（最
    高法院107 年度台上字第1572、4022號判決意旨參照）。
　⑵被告郭信宏、郭添生2人之犯罪所得如下：
　①被告郭信宏於附表編號一竊盜之犯罪所得22m／㎡PVC電纜線約1
    00公尺（價值約6,400元）；被告郭信宏、郭添生2人於附表
    編號二之犯罪所得8m／㎡PVC電纜線約87公尺（價值約1,844元
    ）、22m／㎡PVC電纜線約177公尺（價值約11,328元），合計1
    3,172元（即1,844＋11,328＝13,172）；被告郭信宏於附表編
    號三之犯罪所得8m／㎡PVC電纜線約69.6公尺（價值約1,476元
    ），此分別有台電公司出具之電力線路設備現場調查報告表
    、電力（訊）線路失竊現場調查報告表在卷足憑，合先說明
    。因被告郭添生向本院供稱，其分得3,000元，是被告郭信
    宏於附表編號二之犯罪所得為10,172元（即13,172-3,000＝1
    0,172），被告郭添生之犯罪所得則為3,000元，應可確定。
　②被告郭信宏前後3次竊盜之犯罪所得合計為18,048元（即6,40
    0＋10,172＋1,476＝18,048），及被告郭添生之犯罪所得3,000
    元，均應依刑法第38條之1 第1 項前段、第3 項規定宣告沒
    收，於全部或一部不能沒收或不宜執行沒收時，追徵其價額
    。
據上論斷，應依刑事訴訟法第273 條之1 第1 項、第299 條第1
項前段，判決如主文。
本案經檢察官張智玲提起公訴及追加起訴，檢察官吳宛真到庭執
行職務。
中　　華　　民　　國　 110　　年　　11　　月　　25　　日
                  刑事第一庭    法　官　柳章峰
以上正本證明與原本無異。　　　　　　　　　　　　　　　　如不服本判決應於收受判決後20日內向本院提出上訴書狀，並應敘述具體理由。其未敘述上訴理由者，應於上訴期間屆滿後20日內向本院補提理由書(均須按他造當事人之人數附繕本)「切勿逕送上級法院」。告訴人或被害人如對本判決不服者，應具備理由請求檢察官上訴，其上訴期間之計算係以檢察官收受判決正本之日期為準。　　　　　　　　　　　　　　　　　　　　　　　
                                書記官　王祥鑫　　
中　　華　　民　　國　  110　　年　　11 　月　　25  　日
附錄論罪科刑法條：
中華民國刑法第321條
犯前條第1 項、第2 項之罪而有下列情形之一者，處6 月以上5
年以下有期徒刑，得併科50萬元以下罰金：
一、侵入住宅或有人居住之建築物、船艦或隱匿其內而犯之。
二、毀越門窗、牆垣或其他安全設備而犯之。
三、攜帶兇器而犯之。
四、結夥三人以上而犯之。
五、乘火災、水災或其他災害之際而犯之。
六、在車站、港埠、航空站或其他供水、陸、空公眾運輸之舟、
    車、航空機內而犯之。
前項之未遂犯罰之。

附表：
編號 犯罪事實 證據名稱 宣告刑及沒收  一       郭信宏基於意圖為自己不法所有之竊盜犯意，於民國110年6月20日3時5分許，騎乘車牌號碼000-0000號普通重型機車，攜帶在客觀上足供兇器使用之小型破壞剪（起訴書誤為油壓剪），至苗栗縣○○鄉○○○段000地號土地，以自製鐵條攀爬上電線桿，並以小型破壞剪剪斷電纜線之方式，竊取台灣電力股份有限公司（下稱台電公司）所有，由台電公司技術員許金山所管領之造橋幹30右支12~低1號電線桿22m／㎡PVC電纜線約100公尺【價值約新臺幣（下同）6,400元】得手，其後再聯繫不知情之妻吳佩儒（所涉竊盜罪嫌，由檢察官另為不起訴處分），請吳佩儒駕駛車牌號碼000-0000號自用小客車到場，2人分乘車牌號碼000-0000號自用小客車及MVF-5066號機車離開。至郭信宏則將竊得之電纜線，載至新竹市○○區○○路0段000號翰威環保科技中華站。 ㈠被告郭信宏於警詢、偵查、本院羈押審查庭、準備程序及審理時之自白（見110年度偵字4447號偵卷第21頁至第23頁、第197至第203頁、第238頁至第239、第252頁）。 ㈡證人吳佩儒於警詢時、偵查中之證述（見同上偵卷第41頁至第44頁、第189頁至第191頁）。 ㈢證人即台電公司技術員許金山於警詢時之證述（見同上偵卷第61頁）。 ㈣搜索照片14張（見同上偵卷88頁至第94頁）。 ㈤電力（訊）線路失竊現場調查報告表1紙（見同上偵卷第95頁）。 ㈥現場照片21張（見同上偵卷第99頁至第112頁）。 ㈦扣案之小型破壞剪1    支、自製鐵條6支。 郭信宏犯攜帶兇器竊盜罪，累犯，處有期徒刑拾月。 扣案之小型破壞剪壹支及自製鐵條陸支均沒收。 未扣案之犯罪所得新臺幣陸仟肆佰元沒收，於全部或一部不能沒收或不宜執行沒收時，追徵其價額。  二 郭信宏與其父郭添生，共同意圖為自己不法之所有，並基於竊盜之犯意聯絡，於110年7月10日0時31分許，由郭信宏駕駛車牌號碼000-0000號自用小客車搭載郭添生，並攜帶上開在客觀上足供兇器使用之破壞剪，至苗栗縣○○鄉○○街000巷00號前，由郭添生以自製鐵條攀爬上電線桿，並以破壞剪剪斷電纜線之方式，竊取台電公司所有，由台電公司技術員彭清仁所管領之雙合幹9支13低1號電線桿8m／㎡PVC電纜線約87公尺（價值約1844元）、雙合幹9支13號電線桿22m／㎡PVC電纜線約177公尺（價值約11328元）得手，其後再由郭信宏駕駛車牌號碼000-0000號自用小客車搭載郭添生逃離。郭添生本次分得現金3,000元，其餘由郭信宏取得贓物。 ㈠被告郭信宏於警詢、偵查、本院羈押審查庭、準備程序及審理時之自白（見110年度偵字5015號偵卷第79頁至第87頁、第125至第129、第452頁）。 ㈡被告郭添生於警詢、偵查、準備程序及審理時之自白（見110年度偵字5015號偵卷第91頁至第97頁、第205至第207頁、110年度他字第824號偵卷第153、157頁）。 ㈢證人即台電公司技術員彭清仁於警詢時之證述（見同上偵卷第221、223頁）。 ㈣搜索照片14張（見同上偵卷第275至第289頁）。 ㈤電力線路設備現場調查報告表、電力（訊）線路失竊現場調查報告表各1紙2紙（見同上偵卷第325、327頁）。 ㈥現場照片21張（見同上偵卷第99頁至第112頁）。 ㈦上開扣案之小型破壞剪1支、自製鐵條6支。　 郭信宏共同犯攜帶兇器竊盜罪，累犯，處有期徒刑壹年。 上開扣案之小型破壞剪壹支及自製鐵條陸支均沒收。 未扣案之犯罪所得新臺幣壹萬零壹佰柒拾貳元沒收，於全部或一部不能沒收或不宜執行沒收時，追徵其價額。     郭添生共同犯攜帶兇器竊盜罪，累犯，處有期徒刑拾月。 未扣案之犯罪所得新臺幣參仟元沒收，於全部或一部不能沒收或不宜執行沒收時，追徵其價額。  三 郭信宏基於意圖為自己不法所有之竊盜犯意，於110年7月14日凌晨2時許，先騎乘車牌號碼000-0000號普通重型機車，攜帶上開在客觀上足供兇器使用之小型破壞剪（追加起訴書誤為油壓剪）1支及自製鐵條，至苗栗縣○○鎮○○段0000地號土地，以自製鐵條攀爬上電線桿，並以該支破壞剪剪斷電線之方式，竊取台灣電力股份有限公司（下稱台電公司）所有，由台電公司技術員温文聰所管領之保安幹42右支12~接戶點電線桿，8m／㎡PVC電纜線約69.6公尺（價值約1,476元），得手後先將竊得之電線置於該處，再返回其居所駕駛車牌號碼000-0000號自用小客車，至該處搬運竊得之電線逃逸，並將竊得之電線將外皮剝掉，交給不知情之債主江德芳抵債600元。嗣郭信宏於110年7月16日，遭警拘提到案後，於有偵查犯罪權限之警員尚未察覺之際，主動自首上開犯行，而查悉上情。 ㈠被告郭信宏於警詢、偵查、本院準備程序及審理時之自白（見110年度偵字5664號偵卷第21頁至第23頁、第58頁至第59頁）。 ㈡台電公司技術員温文聰於警詢時之證述（見同上偵卷第27頁至第29頁）。 ㈢電力（訊）線路失竊現場調查報告表1紙（見同上偵卷第31頁）。 ㈣現場照片7張（見同上偵卷第33頁至第39頁）。 ㈤110年7月15日台電電線竊盜案行竊路線示意圖1紙（見同上偵卷第41頁）。 ㈥110年7月15日台電電線竊盜案行竊及逃逸路線監視器截圖8張（見同上偵卷第43頁至第49頁）。　　 ㈦上開扣案之小型破壞剪1支、自製鐵條6支。　　　 郭信宏犯攜帶兇器竊盜罪，累犯，處有期徒刑柒月。 上開扣案之小型破壞剪壹支及自製鐵條陸支均沒收。 未扣案之犯罪所得新臺幣壹仟肆佰柒拾陸元沒收，於全部或一部不能沒收或不宜執行沒收時，追徵其價額。